臺灣嘉義地方法院刑事判決　　　九十六年度交簡上字第四九號
上　訴　人
即　被　告　甲○○
　　　　　　　　　　）
　　　　　　　　　　號
　　　　　　　　　　二號
上列被告因公共危險案件，不服本院嘉義簡易庭九十六年度嘉交
簡字第三九○號中華民國九十六年五月十一日第一審判決（聲請
簡易判決處刑案號：臺灣嘉義地方法院檢察署九十六年度偵字第
二九八三號），提起上訴，本院合議庭為第二審判決如下：
    主  文
原判決撤銷。
甲○○犯不能安全駕駛動力交通工具罪，處有期徒刑月，如易
科罰金，以新臺幣壹仟元折算壹日，減為有期徒刑壹月又拾伍日
，如易科罰金，以新臺幣壹仟元折算壹日。緩刑貳年。
    事  實
一、甲○○於民國九十六年三月十二日晚上十時許，與友人莊小
    明在不詳地點飲用高梁酒，已達於不能安全駕駛動力交通工
    具之程度，竟仍於飲畢後，騎車牌號碼ＳＶ六－○三七號機
    車，搭載莊小明，欲返回住處。嗣於同日晚上十一時二十分
    許，行經嘉義縣中埔鄉○○路○段八六二號前時，因不勝酒
    力，無法安全操控車輛，致在該處摔倒，經送往天主教聖馬
    爾定醫院救治後，該醫院對其抽血實施酒精測試，測得其血
    液中之酒精濃度達二二四MG／DL，換算成酒精濃度呼氣值達
    每公升一點一二毫克，而警員前往醫院處時，甲○○於有偵
    查犯罪職權之機關或公務員發覺前，當場向警員坦承上開酒
    後駕車犯行而自首接受裁判。
二、案經嘉義縣警察局中埔分局報告臺灣嘉義地方法院檢察署檢
    察官偵查聲請簡易判決處刑。
    理  由
一、上開犯行業據被告甲○○坦承不諱，核與證人莊小明所述情
    節相符，並有天主教聖馬爾定醫院檢驗報告單、道路交通事
    故現場圖、刑法第一百八十五條之三案件測試觀察紀錄表各
    一紙及照片四張在卷可佐。又按刑法第一百八十五條之三服
    用毒品、麻醉藥品、酒類或其他相類之物，不能安全駕駛交
    通動力工具之認定標準，係採抽象危險犯，不以發生具體危
    險為必要，參考德國、美國之認定標準，對於酒精濃度呼氣
    已達每公升○點五五毫克（○點五五MG/L）或血液濃度達百
    分之○點一一以上，肇事率為一般正常人之十倍，自應認為
    已達不能安全駕駛之標準，有法務部八十八年五月十八日法
    （八八）檢字第○○一六六九號函可憑，而被告當時經換算
    成酒精濃度呼氣值達每公升一點一二毫克，是堪認被告確已
    達不能安全駕駛動力交通工具之程度甚明。本件事證明確，
    被告犯行堪以認定。
二、核被告所為，係犯刑法第一百八十五條之三不能安全駕駛動
    力交通工具罪。又其於有偵查犯罪職權之機關或公務員發覺
    前，當場向到場處理之警員坦承上開酒後駕車犯行而自首接
    受裁判，有道路交通事故肇事人自首情形紀錄表一紙在卷可
    稽，是被告所為與刑法第六十二條前段規定自首之條件相符
    ，惟衡之被告係於醫院經警員詢問後始向警員告以上開犯行
    （參見原審卷第五頁），爰不予減輕其刑。
三、原審以被告之犯行，事證明確，予以論罪科刑，固非無見。
    惟查，原判決宣示後，中華民國九十六年罪犯減刑條例業經
    立法院於九十六年六月十五日三讀通過，並自九十六年七月
    十六日施行，該條例第二條第一項明定：犯罪在九十六年四
    月二十四日以前者，除本條例另有規定外，依下列規定減刑
    ：一、死刑減為無期徒刑。二、無期徒刑減為有期徒刑二十
    年。三、有期徒刑、拘役或罰金，減其刑或金額二分之一。
    而被告上開犯行之犯罪時間在九十六年四月二十四日以前，
    復無不得減刑之例外情形，自合於上開條例第二條第一項第
    三款之規定，應依法減其宣告刑二分之一，原審未及引用該
    條例之規定，就被告之宣告刑予以減刑，自有未洽，被告上
    訴請求依法從輕量刑，為有理由，應由本院合議庭將原判決
    予以撤銷改判。爰審酌被告飲用酒類後，經換算呼氣酒精濃
    度高達每公升一點一二毫克，已達不能安全駕駛之狀態，竟
    仍騎車於道路上行駛，不顧道路上其他通行之人、車安全，
    惡性非微，惟其犯後坦承犯行、態度尚稱良好暨其犯罪之動
    機、目的、手段、所生危害、智識程度等一切情狀，量處如
    主文所示之刑，並依中華民國九十六年罪犯減刑條例第二條
    第一項第三款規定，依法減其宣告刑二分之一，併均諭知易
    科罰金之折算標準。
四、查被告未曾因故意犯罪受有期徒刑以上刑之宣告，此有臺灣
    高等法院被告前案紀錄表一份存卷可考，其稱因患有咽喉癌
    ，喉嚨已經手術切除，現在連呼吸都要由呼吸道，講話要憑
    藉講話機發聲，且身體患有諸多疾病，身體不好，每月須就
    醫治療等情，業據提出財團法人長庚紀念醫院藥袋封面影本
    九張附卷可稽，其因一時失慮，偶罹刑典，且犯後坦承犯行
    ，經此偵查、審判之教訓，自當知所警惕，信無再犯之虞，
    本院認所判處之刑以暫不執行為適當，依刑法第七十四條第
    一項第一款規定併予宣告緩刑二年。
五、據上論斷，應依刑事訴訟法第四百五十五條之一第一項、第
    三項、第三百六十九條第一項前段、第三百六十四條、第二
    百九十九條第一項前段，刑法第一百八十五條之三、第四十
    一條第一項前段、第六十二條前段、第七十四條第一項第一
    款，刑法施行法第一條之一第一項、第二項但書，中華民國
    九十六年罪犯減刑條例第二條第一項第三款、第七條、第九
    條，判決如主文。
本案經檢察官邱美英到庭執行職務。
中　　華　　民　　國　九十六　年　   七　 月  二十六　日
                  刑事第四庭審判長  法  官  蔡憲德
                                    法  官  王慧娟
                                    法  官  吳育霖
上列正本證明與原本無異。
本件不得上訴。
中　　華　　民　　國　九十六　年　   七　 月  二十六　日
                                    書記官  林美芳
附錄本判決論罪之法條：
刑法第一百八十五條之三
服用毒品、麻醉藥品、酒類或其他相類之物，不能安全駕駛動力
交通工具而駕駛者，處一年以下有期徒刑、拘役或三萬元以下罰
金。
